【裁判字號】    95,訴,686
【裁判日期】    951215
【裁判案由】    獎懲
【裁判全文】
臺中高等行政法院裁定
                                     95年度訴字第00686號
原      告  甲○○
被      告  臺中市政府
代  表  人  乙○○
上列當事人間因獎懲事件，原告不服公務人員保障暨培訓委員會
中華民國95年9月26日95公審決字第0299號復審決定，提起行政
訴訟，本院裁定如下︰
    主  文
原告之訴駁回。
訴訟費用由原告負擔。
    理  由
一、按「公務人員權益之救濟，依本法所定復審、申訴、再申訴
    之程序行之。」、「公務人員對於服務機關所為之管理措施
    或有關工作條件之處置認為不當，致影響其權益者，得依本
    法提起申訴、再申訴。」為公務人員保障法第4條及第77條
    第1項所明定。而依司法院歷次相關解釋意旨（司法院釋字
    第187號、201號、243號、266號、298號、312號、323號、
    338號解釋），須足以改變公務員身分關係，或於公務員權
    利有重大影響之處分，或基於公務員身分所產生之公法上財
    產上請求權，始得依公務人員保障法所定復審、再審議程序
    請求救濟。若未改變公務員身分之記大過、記過處分、申誡
    懲處、考績評定、機關內部所發之職務命令或所提供之福利
    措施，僅得依公務人員保障法所定申訴、再申訴程序尋求救
    濟。次按起訴不合程式或不備其他要件者，行政法院應以裁
    定駁回之，行政訴訟法第107條第1項第10款定有明文。
二、本件原告原任被告所屬社會局課員，因不服被告95年3月14
    日府人考字第0950043782號考績（成）通知書核定其94年年
    終考績考列乙等，提起申訴，未獲變更，提起再申訴後，於
    95 年8月13日函請公務人員保障暨培訓委員會（下稱保訓會
    ）將所提再申訴案變更為復審事件，案經保訓會復審決定不
    受理。原告不服，遂提起行政訴訟。經查，原告不服之本件
    年終考績，係考列乙等，其考績評定未改變原告公務員身分
    關係，尚非屬直接影響公務員服公職權利及改變其身分之情
    事，依首揭規定及相關大法官會議解釋意旨，僅得依公務人
    員保障法所定申訴、再申訴程序尋求救濟。原告提起本件行
    政訴訟請求救濟，於法不合，應予駁回。本件原告之訴既為
    不合法，則兩造實體上之主張，即毋庸審究，併此敘明。
據上論結，本件原告之訴為不合法，依行政訴訟法第107條第1項
第10款、第104條、民事訴訟法第95條、第78條，裁定如主文。
中    華    民    國    95    年    12    月    15    日
                  第四庭 審判長 法  官  沈應南
                                法  官  許武峰
                                法  官  許金釵
以上正本證明與原本無異。
如不服本裁定，應於裁定送達後10日內以書狀敘明理由，經本院
向最高行政法院提起抗告（須依對造人數附具繕本）；並應預繳
送達用雙掛號郵票390元（34元及5元郵票各10份)。
中    華    民    國    95    年    12    月    15    日
                                書記官  許騰云


司法院資訊處製作；財團法人民間司法改革基金會備份。
